【裁判字號】    98,易,1050
【裁判日期】    980626
【裁判案由】    恐嚇
【裁判全文】
臺灣臺中地方法院刑事判決              98年度易字第1050號
公  訴  人  臺灣臺中地方法院檢察署檢察官
被      告  丙○○
上列被告因恐嚇案件，經檢察官提起公訴（97年度偵字第25103
號），本院判決如下：
    主    文
丙○○共同犯恐嚇危害安全罪，處拘役貳拾日，如易科罰金，以
新臺幣壹仟元折算壹日。
    犯罪事實
一、丙○○與鄧進照（另經檢察官為緩起訴處分）、謝文達（另
    經檢察官為緩起訴處分）、謝明樺（另經檢察官為緩起訴處
    分）、謝明錡（另經檢察官為緩起訴處分）、劉德源（另經
    檢察官為緩起訴處分）、沈文卿（另經檢察官為緩起訴處分
    ）及其餘姓名年籍不詳之成年人，因不滿甲○○承作臺中縣
    太平市○○路○段南國巷內之納骨塔整地工程，竟共同基於
    恐嚇危害安全之犯意聯絡，於民國97年8月10日9時40分，分
    別騎乘機車及駕駛自小客車、自小貨車前往臺中縣太平市○○路○段503號甲○○、乙○○住處前，舉白布條抗議，嗣乙○○自外返家時，丙○○等人並即在乙○○與甲○○住處前
    撒冥紙、丟雞蛋，共同以將加害生命、身體、財產之事，恫
    嚇乙○○，使乙○○心生畏懼，致生危害於乙○○安全。
二、案經乙○○訴由臺中縣警察局太平分局報請臺灣臺中地方法
    院檢察署檢察官偵查起訴。
    理    由
一、訊據被告丙○○固坦承有於前揭時間至告訴人乙○○住處，
    惟矢口否認有何恐嚇危害安全之犯行，辯稱：當天其係開車
    經過該處，看到其親戚謝文達，所以下車問其伯父為何會在
    該處，他告訴其他們在抗議的事情後，其就先走了，其只是
    路過該地點云云。然查，前開犯罪事實，業據證人乙○○於
    警詢、檢察官偵查中及本院審理時證述明確，並有現場照片
    集監視錄影翻拍照片附卷足稽。其所辯僅係單純路過該地點
    云云，要屬卸責之詞，殊無可採。再由被告等前來撒冥紙、
    丟雞蛋之人刻意騎乘機車及駕駛車輛包圍被害人住處，並舉
    白布條使被害人不得安寧，足認所為之人非僅有詛咒之意，
    實具恐嚇犯意，且上開撒冥紙、丟雞蛋均將有死亡及復仇之
    意，確屬以加害生命、身體、財產之未來惡害恫嚇他人之恐
    嚇犯行。被告空言否認，所辯並無足採，事證明確，被告上
    開恐嚇危害安全犯行堪以認定。
二、核被告所為，係犯刑法第305條之恐嚇危害安全罪。被告與
    其餘共犯鄧進照、謝文達、謝明樺、謝明錡、劉德源、沈文
    卿及其餘姓名年籍不詳之成年人，就前開恐嚇危害安全犯行
    ，有犯意聯絡及行為分擔，均為共同正犯。爰審酌被告僅因
    不滿告訴人之夫承作納骨塔整地工程，而為本案犯行，其犯
    罪動機、手段，並犯後猶否認犯行，且未與被害人和解，態
    度不佳等一切情狀，量處如主文所示之刑，並諭知易科罰金
    之折算標準。
據上論斷，應依刑事訴訟法第299條第1項前段，刑法第28條、第
305條、第41條第1項前段，刑法施行法第1條之1，判決如主文。
中   華    民    國    98    年     6    月     26    日
                       刑事第九庭  法  官  戴博誠
上正本證明與原本無異。
如不服本判決，應於送達後10日內向本院提出上訴狀（須附繕本
），上訴於臺灣高等法院臺中分院。
上訴書狀如未敘述理由，應於上訴期間屆滿後20日內補提理由書
於本院。
                                   書記官  林政佑
中   華    民    國    98    年     6    月     26    日
【附錄論罪科刑法條】
刑法第305條：
以加害生命、身體、自由、名譽、財產之事，恐嚇他人致生危害
於安全者，處2年以下有期徒刑、拘役或3百元以下罰金。


司法院資訊處製作；財團法人民間司法改革基金會備份。
